ACORDAO-COMPLETO-2537020

ACÓRDÃO DE RELAÇÃO

ACÓRDÃO DE RELAÇÃO 4038/2022 ATA 25/2022 - PRIMEIRA CÂMARA

Acórdão 4038/2022-TCU-Primeira Câmara
Trata-se de representação da Selog acerca de indícios de irregularidade na Dispensa de Licitação 95/2020 e no contrato dela resultante (Contrato 19/2020 e seu termo aditivo) , firmado entre a Secretaria de Saúde do Estado do Piauí (Sesapi) e a empresa Dimensão Distribuidora de Medicamentos Eireli, para fornecimento de Equipamentos de Proteção Individual (EPIs) para enfrentamento à pandemia do Coronavírus, no valor total de R$ 11.964.104,81 (máscaras descartáveis com camada tripla, máscaras N95, luvas descartáveis, avental cirúrgico, álcool 70% em gel e etílico, protetor facial, sapatilha descartável, touca descartável) .
Considerando a ocorrência de pagamento em quantitativo e preços unitários distintos dos constantes no contrato firmado, bem assim de sobrepreço e superfaturamento de cerca de R$ 6 milhões; 
Considerando que a unidade técnica propôs a citação solidária do secretário de saúde do Piauí, Sr. Florentino Alves Veras Neto, responsável por ratificar a DL 95/2020; do Diretor Administrativo da Sesapi, Sr. Igor Fontenele Cruz, responsável por atestar o recebimento dos itens em quantidades e valores distintos dos estabelecidos no Contrato 19/2020; e da empresa Dimensão Distribuidora de Medicamentos Eireli, por apresentar proposta e assinar o Contrato 19/2020, bem como o 1º Termo Aditivo, com preços superiores ao preço médio praticado em compras semelhantes efetuadas por outros órgãos públicos, bem como efetuar a venda dos produtos por preços acima do contratado;
Considerando o entendimento da unidade técnica de que o secretário de saúde e a empresa respondem pelos valores correspondentes à diferença entre o valor contratado e o valor de mercado, enquanto o diretor administrativo e a empresa são responsáveis pelos valores correspondentes à diferença entre o valor pago e o valor contratado; e
Considerando, entretanto, a pertinência de serem arrolados nos autos, quanto à diferença entre o valor contratado e o valor de mercado, além do secretário de saúde e a empresa, os responsáveis pela orçamentação da contratação;
Os Ministros do Tribunal de Contas da União ACORDAM, por unanimidade, com fundamento no art. 47 da Lei 8.443/1992, c/c os arts. 17, inciso IV, 143, incisos III e V, alínea "g", 235, 237, inciso VI e parágrafo único, e 252 do Regimento Interno do TCU, de acordo com os pareceres emitidos nos autos, em: 
a)  conhecer da presente representação, uma vez satisfeitos os requisitos de admissibilidade previstos no RITCU, para, no mérito, considerá-la procedente; 
b)  converter o presente processo em tomada de contas especial, para citação dos responsáveis indicados na proposta de peça 46, p. 23/24; 
c) expedir a determinação constante no item 1.7; e
d) encaminhar cópia desta deliberação, acompanhada da instrução da unidade técnica, aos responsáveis, com fundamento no art. 198, parágrafo único, do RITCU;  
1. Processo TC-Processo 022.063/2021-8 (REPRESENTAÇÃO) 
	1.1. Interessada: Secretaria de Estado da Saúde do Piauí (06.553.564/0001-38) .
	1.2. Entidade: Governo do Estado do Piauí.
	1.3. Relator: Ministro Vital do Rêgo.
	1.4. Representante do Ministério Público: não atuou.
	1.5. Unidade Técnica: Secretaria de Controle Externo de Aquisições Logísticas (Selog) .
	1.6. Representação legal: não há.
	1.7. Determinar à Selog que identifique os responsáveis pela orçamentação que embasou a Dispensa de Licitação 95/2020 e os cite, em solidariedade com o secretário de saúde do Piauí, Sr. Florentino Alves Veras Neto, e com a empresa Dimensão Distribuidora de Medicamentos Eireli, pela diferença entre o valor contratado e o valor de mercado dos EPIs adquiridos.

Primeira Câmara

Governo do Estado do Piauí.

Secretaria de Estado da Saúde do Piauí (06.553.564/0001-38).

VITAL DO RÊGO

não há.

Não atuou.

REPRESENTAÇÃO (REPR)

Secretaria de Controle Externo de Aquisições Logísticas (Selog).